# 请教陈版，母公司无偿划拨股权相关税费如何入账

提问人：eagle2000 时间：2021-03-01 15:17:00
陈版主，你好，请教下，A公司为B、C公司的控股母公司，A公司将B公司的股权无偿划拨给C公司，因B公司为上市公司，涉及股票转让的交易税费，印花税 400 万，这个交易税费A公司如何入账
A公司股权划转的分录为：借：长期股权投资C公司
贷：长期股权投资B公司
A公司的处理依据，经查阅论坛的说法，主要是依据非货币性资产交换准则，按照这个准则，
第十二条 以账面价值为基础计量的非货币性资产交换，涉及补价的，应当按照下列规定进行处理：
（一）支付补价的，以换出资产的账面价值，加上支付补价的账面价值和应支付的相关税费，作为换入资产的初始计量金额，不确认损益。
那母公司支付的税费也应该作为对C公司的长期股权投资？但是这个与准则的下列规定不符
（二）非货币性资产交换中涉及企业合并的，适用《企业会计准则第 20 号——企业合并》《企业会计准则第 2 号——长期股权投资》和《企业会计准则第 33 号——合并财务报表》。
（五）非货币性资产交换的一方直接或间接对另一方持股且以股东身份进行交易的，或者非货币性资产交换的双方均受同一方或相同的多方最终控制，且该非货币性资产交换的交易实质是交换的一方向另一方进行了权益性分配或交换的一方接受了另一方权益性投入的，适用权益性交易的有关会计处理规定。
按照《企业会计准则第 20 号——企业合并》，第八条 合并方为进行企业合并发生的各项直接相关费用，包括为进行企业合并而支付的审计费用、评估费用、法律服务费用等，应当于发生时计入当期损益。
这个是指合并方，按照上述转让，合并方为B公司，对于A公司是否也适用此条款

回答人：chenyiwei
A公司在划转过程中发生的印花税不会增加该项资产对应的经济利益流入，不符合资本化条件，应在发生时直接计入A公司的“税金及附加”。对B而言，取得C的控制权属于同一控制下合并，因此B承担的印花税也是直接费用化处理。